【裁判字號】    90,易,1681
【裁判日期】    901228
【裁判案由】    竊盜等
【裁判全文】
臺灣臺北地方法院刑事判決                          九十年度易字第一六八一號
    公  訴  人  臺灣臺北地方法院檢察署檢察官
    被      告  戊○○
                乙○○
右列被告等因竊盜等案件，經檢察官提起公訴（九十年度偵字第一九００二、一九七
二九號），及移送併辦（九十年度偵字第二０一九八、二０九四四號），本院判決如
左：
    主  文
戊○○故買贓物，累犯，處有期徒刑月。又共同連續竊盜，累犯，處有期徒刑壹年
伍月。應執行有期徒刑壹年陸月。
乙○○共同連續竊盜，處有期徒刑伍月；如易科罰金，以佰元折算壹日。
    事  實
一、（一）戊○○前犯竊盜罪，經本院判處有期徒刑五月，甫於民國九十年五月一日
    執行完畢出監，猶不知悔改，明知李正宏（另案在本院審理中）所販賣ＮＯＫＩ
    Ａ品牌、型號三三一０、序號000000000000000號之行動電話，
    係來路不明之贓物，竟於九十年六、七月間某日，在臺北市西門町，以新臺幣（
    下同）一千五百元顯不相當之低價故買該支行動電話。（二）嗣又另行起意，意
    圖為自己不法之所有，基於概括之犯意，先與有犯意聯絡之甲○○（另案在臺灣
    桃園地方法院審理中）於九十年七月十七日下午二時四十分許，在臺北市○○區
    ○○路、武昌街口，由甲○○下手竊取陳柳所有置於皮包內之行動電話一支，戊○○則在旁把風，甲○○竊得行動電話轉交予戊○○後，為跟監警員當場查獲，
    並自戊○○手中扣得陳柳之行動電話，另自其身上扣得前開故買之贓物行動電話
    一支，當日經檢察官訊問後交保釋放。竟承前為自己不法所有之意圖，再與乙○○（前犯公共危險罪，經臺灣板橋地方法院判處有期徒刑一年十月，緩刑四年，
    現於緩刑期間，此前科不構成本案累犯）基於概括犯意之聯絡，於同年九月二十
    九日下午二時許起至六時許止，在臺北市○○街大亞百貨公司旁，連續由戊○○
    下手竊取李貞瑢、蔡青燕、王雅尼、陳虹樺、林慧秀、林宛儒、柯詩群、簡慶宏
    、莊俊傑所有置於背包內之行動電話共九支，乙○○則在旁把風，得手後，為跟
    監警員當場查獲，並自戊○○手中及褲袋內扣得該九支行動電話。
二、案經臺北市政府警察局刑事警察大隊報請臺灣臺北地方法院檢察署檢察官偵查起
    訴。
    理  由
一、訊據被告戊○○坦承於九十年六、七月間向李正宏故買贓物行動電話一支、並於
    九十年九月二十九日與被告乙○○共同行竊行動電話九支等事實；核與被害人李
    貞瑢、蔡青燕、王雅尼、陳虹樺、林慧秀、林宛儒、柯詩群等人於警訊時供述行
    動電話在右揭時地被竊之情節相符；證人即被害人簡慶宏之友人陳黃春秀、被害
    人莊俊傑之胞姊莊美琪亦於警訊中證述被害人簡慶宏、莊俊傑持用之行動電話，
    確實於右揭時地遭竊屬實；此外，復有被竊行動電話照片、各該失竊報告、贓物
    認領保管單、委託書等附卷，及行動電話十支扣案可資佐證，被告戊○○此部分
    自白核與事實相符。惟被告戊○○否認於九十年七月十七日與甲○○共同行竊，
    辯以：當日甲○○要送伊行動電話，伊不要，故以一千元向甲○○購買，未共同
    行竊行動電話云云。經訊被告乙○○亦矢口否認有何竊盜犯行，辯稱：九十年九
    月二十九日下午，戊○○前往臺北市○○街○○路瘋」網咖店找伊借錢，伊因身
    上沒有現款，故而與戊○○一同下樓欲提領現款，未料為警查獲，警訊時警員要
    伊指證戊○○，伊配合警員制作不實之筆錄云云。經查：
（一）被告戊○○與甲○○於九十年七月十七日共同行竊部分：
    １證人即查獲警員陳坤彬到院結證：九十年七月十七日當天我們是先看到甲○○
      在西門町中華路、峨嵋街口，之後他走到漢中街口時，我和丁○○○○看到戊○○走過來和甲○○講話，兩人走在一起，他們有時並行，走到中華路後，甲○○走前面，戊○○走後面，兩人相隔約四、五步，有時近有時遠，靠近武昌
      街口時，甲○○看見一女子即被害人，就靠近被害人右方，甲○○和戊○○同
      時都在前進，甲○○靠近該女子，以身上所背的大袋子掩護，扒走該女子的手
      機，之後甲○○走回頭，和戊○○碰面，兩人一起走回武昌街，邊走時甲○○
      即把扒得的手機交給戊○○，在武昌街、中華路口處，我和丁○○○○就一起
      上前逮捕他們二人，從戊○○手上取出手機，一起帶回隊上：：，查獲當時戊○○正在拆甲○○交給他的手機電池殼：：，戊○○與甲○○二人同時行進，
      我並沒有看到戊○○停在某處等候甲○○的情形，查獲時戊○○也沒有掏錢要
      買手機的樣子，現場並沒有查到現金等語明確。證人亦係查獲警員黃福亨亦於
      本院結稱：九十年七月十七日當天我和丙○○○○一起在中華路、武昌街口看
      見甲○○、戊○○二人由南往北走，過了武昌街口騎樓，被害人不知被竊，一
      直往北走，甲○○、戊○○二人往西走，陳坤彬和我就跟在他們二人後面上前
      盤查，當時手機在戊○○手上，他好像正在準備關機，拿裡面的ＳＩＭ卡，在
      沒有偷東西之前，戊○○與甲○○是並行走在一起，偷的時候我沒有看到，因
      為我不敢跟太近，偷了之後，戊○○走在前面，甲○○走在後面，他們二人距
      離約四、五公尺等語在卷（均見本院九十年十一月二十三日訊問筆錄）。核與
      證人甲○○於警訊中證述：九十年七月十七日下午二時四十分許，我在臺北市
      ○○路、武昌街口扒竊過路女子身上攜帶的行動電話一支，交給同夥綽號「楊
      仔」戊○○，他正要取出原機主之電話卡時，被警員查獲，行竊時是由我隨手
      打開該女子皮包竊取其內手機，並於得手後馬上交給在我身後的戊○○，二人
      同時離開現場，戊○○在我身後沿途就是要負責我的安全，以免被抓或被竊者
      發現，今日竊得手機就是警員由戊○○手上起獲查扣的手機，查獲時，戊○○
      拿著手機正要把手機原機主之卡片取出丟棄，以免被警察查覺，戊○○說一起
      竊得的手機要送給他等語相合（見九十年七月十七日警訊筆錄）。由上開警員
      證述之查獲過程，暨證人即共犯甲○○警訊時之自白，足證被告戊○○於九十
      年七月十七日查獲時，自其手中扣得之行動電話，確係其與甲○○共同竊得之
      財物無訛。
    ２被告戊○○雖於本院辯稱：甲○○要送伊行動電話，伊不要，故以一千元向甲○○購買行動電話云云；證人甲○○亦於偵訊時翻稱：當日伊一人行竊行動電
      話，再交予戊○○云云（見九十年七月十七日偵訊筆錄）。惟行竊時，被告戊○○並無停留在某處等候甲○○之情形，而係跟隨於甲○○後方約四、五步之
      距離，待甲○○竊得行動電話後，立即轉身與戊○○會合並交付行竊之手機，
      且為警查獲時，被告戊○○亦無掏錢欲買手機之舉動，而係著手拆取甲○○交
      付之行動電話ＳＩＭ卡，業經證人陳坤彬、黃福亨、甲○○證述明確，證人甲○○偵訊時亦證稱我偷手機時，戊○○距我一、二公尺等語（見九十年七月十
      七日偵訊筆錄）；參諸警訊時經警訊問「何以沿途緊隨甲○○？」，被告戊○○供稱：「因為我擔心甲○○要把行竊所得之手機暗藏起來，不肯賣我，所以
      才尾隨在他背後，等他竊得手機轉交給我，我再付錢」等語（見九十年七月十
      七日警訊筆錄），此顯與其於本院審理時所辯甲○○要贈送伊行動電話不合；
      且由該等供述，益證九十年七月十七日甲○○下手行竊行動電話前，被告戊○○即已知情；揆以證人陳坤彬、丁○○○○證述之跟監查獲情節，暨證人甲○○警訊時之供述，被告戊○○與甲○○就竊取被害人陳柳之行動電話部分，有
      犯意之聯絡，且被告戊○○分擔把風行為甚明。
（二）被告乙○○與被告戊○○於九十年九月二十九日共同行竊部分：
    １被告乙○○於警訊時已自白：於九十年九月二十九日十八時許，在臺北市○○
      街自戊○○身上起獲之九支行動電話係我與戊○○共同行竊所得，由戊○○下
      手行竊在騎樓過路人之背包內手機，我在一旁把風，得手後由戊○○保管手機
      ，是戊○○叫我幫他把風，竊得手機變賣現金再朋分等語在卷（見九十年九月
      二十九日警訊筆錄）；偵訊時亦表示警訊時所言均實在（見九十年九月二十九
      日偵訊筆錄）。核與被告戊○○警訊時自白與被告乙○○共同行竊等語互核一
      致（見九十年九月二十九日警訊筆錄）。
    ２且證人黃福亨於本院證稱：九十年九月二十九日當天我在大亞百貨後門看見戊○○、乙○○二人在對面許昌街光南大批發連鎖店的騎樓，二人並行，背向許
      昌街，我看到乙○○從背後拿了一支手機給戊○○，當時他們二人是站著不動
      ，我趕緊上前叫丙○○○○，之後被告二人走過馬路到大亞百貨與新光三越中
      間的巷子，我跟陳坤彬就一起上前，在靠近前門附近的巷子內盤查被告二人，
      戊○○手上拿著手機，而且還沒有關機，後來在戊○○的褲子口袋裡面找到八
      支手機，此時被害人打手機進來，戊○○手上的手機就響了，被害人在電話中
      問是否撿到他的手機，我們就表明身份，請被害人到警局去：：，因為有一段
      距離，我看得不很清楚，不知乙○○交給戊○○之手機是否後來查獲扣案之手
      機，但如果他們二人是只借手機，應該不需要從背後鬼祟的交付等語。證人陳
      坤彬亦到院證述：九十年九月二十九日當天丁○○○○先於大亞百貨後面的許
      昌街看到戊○○、乙○○走在一起，丁○○○○跟我說他剛剛看到乙○○從背
      後交一支手機給戊○○，當時他們二人已經走到往百貨公司廣場方向中間的巷
      子，我們二人就跟蹤他們一、二十步，之後上前盤查，發現戊○○身上有很多
      手機，查獲當時手機是從戊○○身上取出沒錯，我們就將他們二人帶回警局等
      語，互核相符（均見本院九十年十一月二十三日訊問筆錄）。
    ３被告乙○○雖於本院辯稱：九十年九月二十九日下午，伊欲提領現款借予戊○○，未料為警查獲，警訊時警員要伊指證戊○○，故配合警員制作不實之筆錄
      ，伊並未竊取他人行動電話云云；被告戊○○亦於本院調查時附和被告乙○○
      之辯解，陳稱：九十年九月二十九日伊向乙○○借款並借用行動電話，故乙○○於臺北市○○街交予伊一支行動電話，乙○○並未與伊共同行竊云云。惟查
      ：
      (1)被告戊○○、乙○○警訊時均自白共同行竊甚明，二人就行竊時間、地點、
        方法、竊得財物等細節，亦供述一致，本院當庭訊問被告乙○○「警訊時何
        以承認行竊？」，其先供稱我沒有陳述警訊筆錄所載之內容，警訊筆錄記載
        不實等語（見本院九十年十一月二十三日訊問筆錄），嗣又改稱警察叫我指
        證戊○○，我同意，作完警訊筆錄後，我本來要看筆錄，警察說不用看，所
        以我沒有看筆錄等語（見本院九十年十二月五日訊問筆錄）。惟被告乙○○
        之警訊筆錄係其依自由意識陳述而為記載，已據證人即制作筆錄之警員陳坤
        ７彬證述在卷；經本院函請臺北市政府警察局刑事警察大隊檢送被告乙○○
        之警訊錄影帶當庭勘驗後發現：被告乙○○於九十年九月二十九日晚上八時
        三十一分開始接受訊問制作警訊筆錄，晚上九時十五分接受訊問完畢並簽名
        ，晚上九時十七分至十九分閱讀警訊筆錄，晚上九時十九分至二十一分捺指
        印於警訊筆錄，至晚上九時二十一分警訊筆錄制作完畢，有本院九十年十二
        月十八日訊問筆錄可憑，足見被告乙○○辯稱其沒有陳述警訊筆錄所載之內
        容、沒有看筆錄云云，顯屬無稽。況被告二人係朋友關係，並無怨隙，被告
        乙○○制作警訊筆錄時，警察並未刑求，為其自承在卷，並據本院勘驗被告
        乙○○之警訊錄影帶確認無訛（見本院九十年十二月十八日、十二月五日訊
        問筆錄），苟其未與被告戊○○共同行竊，豈有配合警方制作指證被告戊○○行竊之警訊筆錄之可能！被告乙○○所辯，顯係卸責之詞，殊無可採。
      (2)本院另訊問被告戊○○「何以警訊時供述與被告乙○○共同行竊，與本院之
        供述矛盾？」，其無法陳述供述矛盾之理由，亦據本院記明筆錄（見本院九
        十年十一月二十三日訊問筆錄）；且九十年九月二十九日跟監警員查獲被告
        二人時，當場自被告戊○○之身上扣得九支行動電話，其中二支行動電話內
        尚裝有ＳＩＭ卡，已據證人陳坤彬、黃福亨證述無訛，並有被害人之警訊筆
        錄足憑，被告戊○○身上既有九支行動電話及二張ＳＩＭ卡，其焉有再向被
        告乙○○借用行動電話之理！被告戊○○於本院供陳其於九十年九月二十九
        日，在臺北市○○街向被告乙○○借用行動電話，故被告乙○○交付其行動
        電話一支，非與其共同行竊云云，顯悖情理，應係事後迴護之詞，亦不足採
        信。
  綜上所述，本案事證明確，被告二人犯行均堪認定，應依法論科。
二、被告戊○○向李正宏故買贓物行動電話一支，核其所為，係犯刑法第三百四十九
    條第二項之故買贓物罪；其與甲○○、被告乙○○共同行竊他人行動電話，核被
    告戊○○、乙○○所為，均係犯刑法第三百二十條第一項之竊盜罪。被告戊○○
    於九十年七月十七日與甲○○竊取陳柳之行動電話，另於九十年九月二十九日與
    被告乙○○竊取李貞瑢等九人之行動電話，分別與甲○○、被告乙○○有犯意聯
    絡及行為分擔，為共同正犯。被告戊○○先後十次竊盜犯行，被告乙○○先後九
    次竊盜犯行，時間緊接，方法相同，均各觸犯構成要件相同之罪名，顯皆係基於
    概括犯意反覆為之，均為連續犯，依刑法第五十六條之規定，各以一罪論，並均
    加重其刑。被告戊○○所犯故買贓物罪及竊盜罪，犯意各別，罪名不同，應分論
    併罰之。又被告戊○○與甲○○係共同行竊被害人陳柳之行動電話犯行，已如前
    述，公訴人認為被告戊○○向甲○○故買贓物，容有未洽，該部分竊盜犯行，雖
    未據公訴人起訴，惟本院認有連續犯之裁判上一罪關係，為起訴效力所及，自得
    併予審究。被告戊○○前犯竊盜罪，經本院判處有期徒刑五月，甫於九十年五月
    一日執行完畢出監，有臺灣高等法院檢察署刑案紀錄簡覆表在卷可按，其前受有
    期徒刑執行完畢，於五年以內，再犯本件最重本刑為有期徒刑以上之上開二罪，
    均為累犯，故買贓物部分應依刑法第四十七條之規定加重其刑，竊盜部分應依同
    法條之規定遞加重其刑。爰審酌被告戊○○犯罪後坦承部分犯行，惟前已有竊盜
    行為經本院判決並執行完畢未及三月，竟再於前案相同地點即臺北市西門町行竊
    他人財物，且故買贓物，為警查獲經檢察官訊問交保後，仍連續在臺北市西門町
    行竊他人財物，足見其毫無悔意，視法律為無物，正值壯年不圖上進，藉行竊、
    故買贓物方式獲取他人財物，危害社會治安甚鉅，另被告乙○○犯罪後飾詞狡辯
    ，未能坦承犯行，前已有共同危險案件之前科，現於緩刑期間，猶不知悔改慎行
    ，與被告戊○○共同行竊，危害社會治安，暨其二人之生活狀況、品行、智識程
    度、犯罪之動機、目的、手段、對被害人造成之損害程度等一切情狀，各量處如
    主文所示之刑，被告乙○○部分並諭知易科罰金之折算標準，被告戊○○部分則
    定其應執行刑。
三、公訴意旨另以：被告戊○○明知甲○○於九十年七月十七日交付予其之Ｐ七六八
    九（序號000000000000000號）行動電話係其竊盜所得之贓物，
    竟仍以一千元之代價，予以買受，因認被告戊○○所為涉有刑法第三百四十九條
    第二項之故買贓物罪嫌。惟查，被告戊○○係與甲○○共同行竊被害人陳柳ＭＯ
    ＴＯＲＯＬＡ品牌、型號Ｐ七六八九、序號000000000000000號
    之行動電話，詳如前述，此部分犯行核與故買贓物罪之構成要件有間，且經本院
    以竊盜罪名判處罪刑，然公訴人認此部分與被告戊○○向李正宏故買贓物行動電
    話一支部分，有連續犯之裁判上一罪關係，爰不另為無罪之諭知。
據上論斷，應依刑事訴訟法第二百九十九條第一項前段、第三百條，刑法第二十八條
、第五十六條、第三百二十條第一項、第三百四十九條第二項、第五十一條第五款、
第四十七條、第四十一條第一項前段，罰金罰鍰提高標準條例第一條前段、第二條，
判決如主文。
本案經檢察官蕭方舟到庭執行職務
中      華      民      國      九十      年    十二    月    二十八    日
                                      臺灣臺北地方法院刑事第四庭
                                          法  官  吳靜怡
右正本證明與原本無異。
如不服本判決，應於判決送達後十日內，向本院提出上訴狀。
                                          書記官  陳錦獎
中華      民      國      九十      年     十二   月    三十一    日
附錄本案論罪科刑法條全文：
中華民國刑法第三百二十條第一項 (普通竊盜罪)
意圖為自己或第三人不法之所有，而竊取他人之動產者，為竊盜罪，處五年以下有期
徒刑、拘役或五百元以下罰金。
中華民國刑法第三百四十九條第二項 (故買贓物罪)
搬運、寄藏、故買贓物或為牙保者，處五年以下有期徒刑、拘役或科或併科一千元以
下罰金。


司法院資訊處製作；財團法人民間司法改革基金會備份。
